# 股东借款转为权益的问题

提问人：forevayanami 时间：2020-12-24 11:04:20
A公司为一家房地产开发企业，注册资本金为 1 亿，由股东B全资控股并缴足，由于银行融资有自有资本金比例要求，现拟将对股东B的借款转为资本公积。目前A公司账面对股东B的借款以及利息合计 10 个亿，如A公司拟将其中2 个亿转为资本公积，是否符合会计准则要求，需要履行哪些手续？该业务是否涉及到债务重组和接受股东捐赠涉税的问题？
已搜索版面，无相关解答，望陈版指导!

回答人：chenyiwei
这个问题更多地是法律上的程序问题和涉税处理问题，会计准则本身不会对经济业务“应当如何发生”作出规定，会计准则只是规范经济业务发生后如何对其进行确认、计量、列报和披露。
一般理解，应签订债转股协议，明确转股金额（包括原本金和原利息）、条件、转股价格、转股后的股权比例等，并履行双方的股东会、董事会等决策程序。涉税问题建议咨询税务专业人士意见。